臺北高等行政法院判決　　　　　　　　　　　　　　九十年度訴字第六八四四號
　　　　　　　　　　　　　　　.
　原　　　告　泰坦裝潢材料有限公司
　代　表　人　甲○○（董事）
　訴訟代理人　林耀立律師
　被　　　告　臺北市稅捐稽徵處
　代　表　人　乙○○（處長）
　訴訟代理人　丁○○
　　　　　　　丙○○
右當事人間因營業稅事件，原告不服財政部中華民國九十年十月二十五日臺財訴字第
○九○一三五五九六一號訴願決定，提起行政訴訟。本院判決如左：
　　主  文
原告之訴駁回。
訴訟費用由原告負擔。
    事  實
一緣原告於民國（下同）八十三年度銷售貨物，金額計新臺幣（以下同）二、六八三
  、二○一元（不含稅），涉嫌漏未開立統一發票並漏報銷售額；又未依法給與他人
  憑證，金額計七、三二六、八一八元。案經財政部賦稅署查獲，將相關事證函移經
  被告審理違章成立，除核定補徵所漏稅款一三四、一六○元外，並按原告所漏稅額
  處五倍罰鍰計六七○、八○○元（計至百元為止），另按原告未依規定給與他人憑
  證總額七、三二六、八一八元處百分之五罰鍰計三六六、三四○元，罰鍰金額總計
  一、○三七、一四○元，原告不服，申請復查，經被告於八十八年五月十一日以北
  市稽法乙字第八八一一四○七八○○號復查決定書駁回申請，原告猶表不服，就違
  反營業稅法罰鍰部分提起訴願，遭決定駁回，遂向本院提起行政訴訟。
二兩造聲明：
  (一)原告聲明：訴願決定及原處分均撤銷。
  (二)被告聲明：如主文所示。
三兩造爭點：
  原告主張其於財政部賦稅署稽核組（下稱稽核組）調查時已自承違章事實，並表明
  願意補稅處罰，且已依限繳納補徵之營業稅，被告竟以原告未於罰鍰處分核定前補
  報補繳所漏稅款，按其所漏稅額處五倍罰鍰，顯有違誤，請改罰三倍，是否可採？
  (一)原告主張之理由：
    查原告因銷售貨物漏開統一發票為二、六八三、二○一元，此部分事實於稽核組
    查核時原告已依法自白，並由審核人員表示應補稅一三四、一六○元及罰鍰三倍
    營業稅額，原告表明願意補稅受罰，有原查筆錄可稽。惟被告卻以原告未自行補
    繳營業稅為理由裁罰為五倍罰鍰，原告既尚未接到營業稅繳款書，無從繳納，且
    事實上被告發出營業稅繳款書，原告亦依法限期繳納，並無延誤，故請判決撤銷
    原處分及訴願決定。
  (二)被告主張之理由：
    1.查原告違章之事實，有財政部八十七年十二月三十一日臺財稅第八七二○四一
      九五八號函、原告八十七年八月十五日出具之說明書、原告代表人甲○○同年
      月十五日於稽核組所作談話紀錄、三星裝潢工程有限公司負責人林宏仁同年七
      月四日於稽核組所作談話紀錄、雅藍裝潢有限公司同年六月三十日說明書及其
      負責人蕭泰松同年六月十六日於稽核組所作談話紀錄、柏格實業股份有限公司
      同年六月十七日說明書及其負責人駱玉霜同年六月十七日於稽核組所作談話紀
      錄、美利裝潢行同年六月二十九日說明書及其負責人邱世明同年六月二十九日
      於稽核組所作談話紀錄等資料影本附卷可稽，違章事證明確，亦為原告所不否
      認，原核定補徵稅額及罰罰鍰處分洵屬有據。
    2.又原告主張其於稽核組調查時已自承違章事實，並表明願意補稅處罰，且被告
      核定補徵之營業稅額，其已依限繳納，請求將原處分及訴願決定撤銷，另為適
      當之處分乙節，經查原告雖於原罰鍰處分核定（八十八年一月十九日）前書立
      說明書（八十七年八月十五日）承認違章事實，惟未於該罰鍰處分核定前補報
      補繳所漏稅款，是以經被告審酌其違章情節後，按其所漏稅額處五倍罰鍰，揆
      諸相關規定，並無違誤。被告復查決定及財政部訴願決定予以維持，亦無不合
      。第查原告提起行政訴訟時，並未指出被告原罰鍰處分有何違法之處，且被告
      於行為時營業稅法第五十一條所定法定裁罰倍數一倍至十倍範圍內，按所漏稅
      額處五倍罰鍰，尚無逾越權限或濫用權力之情形，是原告在被告無違法行政處
      分之情形下提起本件訴訟，自非法之所許。
　　理  由
一按「營業人銷售貨物或勞務，應依本法營業人開立銷售憑證時限表規定之時限，開
  立統一發票交付買受人。」、「營業人除本法另有規定外，不論有無銷售額，應以
  每二月為一期，於次期開始十五日內，填具規定格式之申報書，檢附退抵稅款及其
  他有關文件，向主管稽徵機關申報銷售額、應納或溢付營業稅額。其有應納營業稅
  額者，應先向公庫繳納後，檢同繳納收據一併申報。」及「納稅義務人，有左列情
  形之一者，除追繳稅款外，按所漏稅額處一倍至十倍罰鍰，並得停止其營業：一、
  ‧‧‧三、短報或漏報銷售額者。」分別為行為時營業稅法（現已改稱加值型及非
  加值型營業稅法）第三十二條第一項前段規定、第三十五條第一項及第五十一條第
  三款所明定。
二本件原告於八十三年度銷售貨物，金額計二、六八三、二○一元（不含稅），涉嫌
  漏未開立統一發票並漏報銷售額；又未依法給與他人憑證，金額計七、三二六、八
  一八元。案經財政部賦稅署查獲，移經被告審理違章成立，除核定補徵所漏稅款一
  三四、一六○元外，並按原告所漏稅額處五倍罰鍰計六七○、八○○元，另按原告
  未依規定給與他人憑證總額七、三二六、八一八元處百分之五罰鍰計三六六、三四
  ○元，罰鍰金額總計一、○三七、一四○元，原告不服，申請復查，未獲變更，原
  告猶表不服，就違反營業稅法罰鍰部分提起訴願，遭決定駁回，復起訴主張其於稽
  核組調查時已自承違章事實，並表明願意補稅處罰，且已依限繳納補徵之營業稅，
  被告竟以原告未於罰鍰處分核定前補報補繳所漏稅款，按其所漏稅額處五倍罰鍰，
  顯有違誤，請改罰三倍，詳如其起訴狀事實欄所載理由等語。
三查本件原告八十三年度銷售貨物二、六八三、二○一元，漏未開立統一發票，且於
  申報當期銷售額時，亦未列入申報，經被告核定補徵漏稅款一三四、一六○元，原
  告並不爭執，起訴爭執者為被處所漏稅額五倍罰鍰六七○、八○○元（計至百元止
  ），主張其於八十七年八月十五日已出具說明書，承認違章事實，並於八十八年五
  月二十八日依限繳納稅款，請改罰三倍罰鍰等語。惟查財政部為使辦理裁罰機關對
  違章案件之裁罰金額或倍數有一客觀標準可資參考，以八十六年八月十六日台財稅
  第八六一九一二二八○號函修正稅務違章案件裁罰金額或倍數參考表，其中關於行
  為時營業稅法第五十一條第三款違章情形為銷貨時未依法開立發票，且於申報當期
  銷售額時亦未列入申報者，按所漏稅額處五倍罰鍰，但於裁罰處分核定前已補報補
  繳稅款及以書面承認違章事實者，處三倍罰鍰。本件被告係於八十八年一月二十一
  日對原告裁處漏稅罰六七○、八○○元，此有八十八年營處字第八八○○一三號處
  分書附原處分卷可稽，雖原告於裁罰處分核定前以書面承認違章事實，卻遲至裁罰
  後之八十八年五月二十八日始補繳稅款，亦有繳款書在卷可按，則被告對原告按所
  漏稅額處五倍罰鍰，揆諸首揭規定及上開裁罰金額或倍數參考表，自無不合。
四綜上說明，本件被告對原告按所漏稅額處五倍罰鍰六七○、八○○元，核無違誤，
  訴願決定，予以維持，亦無不合，原告起訴意旨，非有理由，應予駁回。又本件行
  為時所據以處罰之營業稅法，於九十一年一月一日改稱為加值型及非加值型營業稅
  法，惟其規定之內容並無變更，尚不生新舊法比較之問題，附此明。
五據上論結，本件原告之訴為無理由，依行政訴訟法第九十八條第三項前段，判決如
  主文。
中　　　華　　　民　　　國　　九十一　　年　　 十二 　　月　　 十九 　　日
                 　　　　　 臺 北 高 等 行 政 法 院  第 一 庭
                                           審 判 長  法  　官　王立杰
                                         　          法  　官　王碧芳
                                         　          法  　官　黃本仁
右為正本係照原本作成。
如不服本判決，應於送達後二十日內，向本院提出上訴狀並表明上訴理由，如於本判
決宣示後送達前提起上訴者，應於判決送達後二十日內補提上訴理由書（須按他造人
數附繕本）。
中　　　華　　　民　　　國　　九十一　　年　　 十二 　　月　　 二十 　　日
  　　　　　　　　　　　　　　　　　　　　　　　　　 書 記 官　姚國華
